最高法院刑事判決　　　　　　　一○○年度台上字第三五三號
上　訴　人　章○○
選任辯護人　邱○○律師
上列上訴人因妨害性自主等罪案件，不服台灣高等法院花蓮分院
中華民國九十九年十月二十九日第二審判決（九十八年度上訴字
第二八四號，起訴案號：台灣台東地方法院檢察署九十八年度偵
字第八二四號），提起上訴，本院判決如下：
    主  文
上訴駁回。
    理  由
一、加重強制性交及加重強制猥褻部分：
按刑事訴訟法第三百七十七條規定，上訴於第三審法院，非以判
決違背法令為理由，不得為之。是提起第三審上訴，應以原判決
違背法令為理由，係屬法定要件。如果上訴理由書狀並未依據卷
內訴訟資料，具體指摘原判決不適用何種法則或如何適用不當，
或所指摘原判決違法情事，顯與法律規定得為第三審上訴理由之
違法情形，不相適合時，均應認其上訴為違背法律上之程式，予
以駁回。本件原判決分別維持第一審論處上訴人章正明對未滿十
四歲之女子以違反其意願之方法而為性交；又對未滿十四歲之女
子以違反其意願之方法，而為猥褻之行為各罪刑之判決，駁回其
此部分在第二審之上訴。已詳敘認定犯罪事實之依據及憑以認定
之理由。並對如何認定：上訴人否認犯罪之辯解，不足採取；上
訴人於民國九十八年八月六日在第一審準備程序之自白，難認係
出於自由意志，不得作為證據，其同年八月二十五日、九月三日
在第一審審判程序中之自白，未有非出於任意性之情形，自有證
據能力；告訴人Ａ女（姓名年籍詳卷）之證詞，何者可採，何者
不足採取；證人顏○○之證言，不足為有利上訴人之認定；皆已
依據卷內資料予以指駁及說明，所為論斷，俱有卷內證據資料可
資覆按，且核與證據法則尚無不合。從形式上觀察，原判決並無
足以影響判決結果之違法情形存在。又稽之卷內證據資料，Ａ女
已於原審審理中再度到庭作證，經上訴人之原審辯護人予以詰問
，且上訴人及其辯護人經原審審判長詢問有何證據請求調查時，
均稱無（見原審卷第九九至一０四頁、第二二四至二二五頁），
原審認事證已明，不為無益調查，自無違法可言。上訴意旨置原
判決之明白論敘於不顧，仍執陳詞再事爭辯，且對原審採證認事
之職權行使並對於已調查說明之事項，任意指摘，難謂已符合首
揭法定上訴要件。其關於加重強制性交及加重強制猥褻部分之上
訴違背法律上之程式，應予駁回。
二、恐嚇危害安全部分：
上訴人章○○上訴書狀未敘明僅對一部上訴，視為全部上訴。惟
其成年人對少年恐嚇危害安全部分，原判決係依兒童及少年福利
法第七十條第一項、刑法第三百零五條論處罪刑，核屬刑事訴訟
法第三百七十六條第一款之案件，既經第二審判決，自不得上訴
於第三審法院。上訴人猶提起上訴，於法不合，應併予駁回。
據上論結，應依刑事訴訟法第三百九十五條前段，判決如主文。
中    華    民    國  一○○  年    一    月   二十   日
                      最高法院刑事第十二庭
                          審判長法官  陳  世  淙  
                                法官  陳  東  誥  
                                法官  何  菁  莪  
                                法官  許  錦  印  
                                法官  施  俊  堯  
本件正本證明與原本無異
                                      書  記  官  
中    華    民    國  一○○  年    一    月  二十五  日
                                                      v